【裁判字號】    96,易,1032
【裁判日期】    970520
【裁判案由】    竊盜
【裁判全文】
臺灣屏東地方法院刑事判決              96年度易字第1032號
公  訴  人  臺灣屏東地方法院檢察署檢察官
被      告  乙○○
            甲○○
                    （另案執行）
上列被告因竊盜案件，經檢察官提起公訴（96年度偵字第6489號
），本院判決如下：
    主  文
乙○○共同犯竊盜罪，累犯，處有期徒刑柒月。
甲○○共同犯竊盜罪，累犯，處有期徒刑陸月，如易科罰金，以
新臺幣壹仟元折算壹日。
    事  實
一、乙○○前於民國91年間，因竊盜案件，經臺灣高雄地方法院
    以87年度訴緝字第240 號判處有期徒刑3 年確定，於95年10
    月16日縮短刑期假釋出監，於96年4 月23日縮刑期滿未經撤
    銷假釋，以執行完畢論。甲○○前於93年間，因竊盜案件，
    經本院以93年度訴字第26號判處有期徒刑7 月確定，又於94
    年間，因竊盜案件，經本院以93年度簡字第1762號判處有期
    徒刑2 月確定，復於同年間，因毒品案件經本院以93年度訴
    字第93號判處應執行有期徒刑1 年4 月確定，上開3 案接續
    執行，於95年6 月30日縮短刑期假釋出監，於95年12月2 日
    縮刑期滿假釋未經撤銷，以執行完畢論。
二、詎乙○○、甲○○竟均不知悔改，因乙○○提議要與甲○○
    共同竊盜財物，需要車輛載運，遂由甲○○提議在屏東縣長
    治鄉某處有1 部贓車可供使用，2 人遂基於意圖為自己不法
    所有之竊盜犯意聯絡，於96年10月5 日下午4 時許，共同前
    往屏東縣長治鄉某處，因見丙○○所有車牌號碼XG–2960之
    自用小貨車車鑰匙未取下、車窗未關，便由乙○○、甲○○
    共同徒手竊得，得手後由乙○○駕駛載送甲○○駛離現場。
    嗣於同日下午5 時許，在屏東縣屏東市○○路600 巷口，因
    行跡可疑，為警攔檢後始查獲上情。
三、案經屏東縣警察局屏東分局移請臺灣屏東地方法院檢察署檢
    察官偵查起訴。
    理  由
壹、程序部分：
    按傳聞法則之重要理論依據，在於傳聞證據未經當事人之反
    對詰問予以核實，乃予排斥，惟若當事人已放棄對原供述人
    之反對詰問權，於法院審判時表明同意該等傳聞證據可作為
    證據，基於證據資料愈豐富，愈有助於真實發現之理念，並
    貫徹刑事訴訟法修法加重當事人進行主義之精神，確認當事
    人對於證據能力有處分權之制度，傳聞證據經當事人同意作
    為證據，法院認為適當者，亦得為證據。另當事人於調查證
    據時，對於傳聞證據表示「沒有意見」、「對於證據調查無
    意見」，而未於言詞辯論終結前聲明異議，應視為已有將該
    等傳聞證據採為證據之同意，此刑事訴訟法第159條之5定有
    明文。檢察官及被告乙○○、甲○○於本院審理程序時已表
    示對於全案卷證證據之證據能力均無意見，且同意作為本案
    之證據（本院卷第138 至139 頁），依刑事訴訟法第159 條
    之5 之規定，檢察官及被告乙○○、甲○○均已同意本案所
    有證據均有證據能力，本院斟酌該等證據並非非法取得，亦
    無證明力明顯過低之情形，是該等證據，均得採為證據。
貳：實體部分：
一、訊據被告甲○○對於上開犯罪事實於本院審理時坦承不諱，
    核與證人即被害人丙○○證述之情節相符，且有車輛協尋、
    尋獲電腦輸入單、扣押物品目錄表、贓物認領保管單各1 份
    在卷可稽，足認被告甲○○上開自白與事實相符，被告甲○○犯行洵堪認定，應予以依法論科。
二、被告乙○○固不否認有於96年10月5 日下午4 時許，與被告
    甲○○共同前往屏東縣長治鄉某處，見丙○○所有車牌號碼
    XG–2960之自用小貨車車鑰匙未取下、車窗未關及由被告乙○○駕駛上開貨車載送甲○○駛離現場，嗣於同日下午4 時
    許，在屏東縣屏東市○○路600 巷口，被告2 人因行跡可疑
    ，為警攔檢等事實，惟矢口否認有何竊盜犯行，辯稱：上開
    貨車係被告甲○○向姓名年籍不詳之成年人「發仔」借來的
    ，其並不知道上開貨車係偷來的云云（見本院卷第25至27頁
    、第140頁）。經查：
  (一)證人即同案被告甲○○於本院審理時具結證稱：「車子並非
    我跟乙○○偷竊的，而且車子是每個鑰匙都可以打開的，96
    年10月5 日查獲當天早上，是乙○○打電話給我說他欠錢，
    問我那裡可以載東西（意思是偷東西），我跟他說我在長治
    ，是乙○○叫我騎機車過去他家屏東市○○路國民餐廳那裡
    載他，我載乙○○到屏東市河濱公園六塊厝的位置那裡，我
    跟他說那裡有廢棄的回收物，乙○○說騎機車沒有辦法載什
    麼東西，也載不多乙○○說要用貨車載，後來我就載乙○○
    回去長治『邱董』那裡，我先還機車之後，再到小貨車那裡
    ，大約走了兩分鐘就到了」、「當天是乙○○打電話給我的
    ，我們在河濱公園的是後是說要機車無法載多少東西，開該
    輛小貨車是臨時起意的。當天是否有人跟乙○○說小貨車的
    事情我不曉得，當天就我跟乙○○還完機車走出去兩分鐘，
    就看到空地旁的小貨車，小貨車上面並沒有插上車鑰匙，車
    鑰匙是乙○○拿出來的，當天是乙○○載我的，後來我們就
    直接開車到河濱公園那裡，就是我跟乙○○講的那個地方要
    偷東西，應該是河濱公園那裡的人有看到我所以就去報警，
    我們到那裡後沒多久就被警察查獲了」、「我有拿1 支機車
    鑰匙給乙○○，但鑰匙顏色我忘記了。我之前有跟我朋友借
    機車騎乘，所以我確實有拿1 把鑰匙給乙○○，但我機車還
    給我朋友的時候鑰匙有無還給我朋友我忘記了，那時候是乙○○先進去小貨車的駕駛座，我有看到乙○○從口袋裡掏出
    車鑰匙，但是乙○○是拿出1 把鑰匙或是兩把鑰匙，我忘記
    了，因為我人在外面不可能看的到」、「（該輛車子是否你
    跟乙○○兩人一起去偷的？）我沒有拿小貨車的鑰匙給乙○○，當時乙○○問我有沒有車子的時候，是因為我之前聽人
    說那裡有停放1 台贓車，所以我就告訴乙○○說那附近有1
    台贓車是別人偷過之後停放放在那裡，我有跟他講大概在那
    裡，乙○○就說就開那1 台去載東西，我們2 人就一起過去
    開車，當時乙○○走在前面，我走在後面，我是跟乙○○說
    大概在何處，因為乙○○提議說要去偷東西要使用車子，所
    以我才會這樣跟他說有1 台車子可以使用」等語（見本院卷
    第133 頁、第163 至164 頁）。證人甲○○於本院審理時業
    經具結證述，且其與被告乙○○為朋友關係，自無故意設詞
    誣陷被告乙○○之可能，復其所證亦均與本件查獲事證相符
    ，是被告甲○○所證，自堪採信。至證人即被告甲○○供稱
    其係走在被告乙○○之後面，則證人甲○○其對於上開貨車
    所使用之車鑰匙是否確為被告乙○○所提出乙節，自無法親
    身見聞，故其此部分所證，應無可採。
  (二)況被告乙○○於本院審理時自承：上開貨車當時車窗未關、
    車門也沒有鎖、車鑰匙就插在鑰匙孔上等語（見本院卷第14
    0 頁）。倘如被告乙○○所陳屬實，則上開貨車於當時僅憑
    外觀即可得知該車之來源早有可疑，並非一般正常來源之車
    輛，故被告乙○○至遲於此時，即可得知上開貨車顯非被告
    甲○○向他人所借得才是。被告乙○○辯稱上開貨車係向「
    發仔」借來的云云，顯無可採。
  (三)查本件於案發之初，臺灣屏東地方法院檢察署檢察官即委託
    法務部調查局就被告乙○○部份測謊，發現被告乙○○對於
    「本案的貨車非其偷來的」問題呈現情緒波動反應，研判應
    有說謊一節，此有法務部調查局96年12月4 日調科南字第09
    600515090 號測謊報告書及相關測謊過程報告存卷可按（見
    本院卷第61至69頁），而本件測謊鑑定過程，業經被告乙○○簽署測謊同意書，亦對其身心狀況做過調查認可施以測謊
    ，並已向其解釋測謊問卷內容題組（包含檢測方法）之內容
    ，此外、生理記錄圖（含呼吸、膚電、脈搏）並均已充分準
    備，測謊儀器運作情形亦屬正常，施測環境具備影音監視功
    能、空調、隔音，並無外界干擾因素，而施測者亦具有專業
    資格證明，並就本案內容相關證據資料詳加閱讀，有隨附之
    測謊鑑定過程參考資料明細表1 份附卷足憑，是本件測謊報
    告應具有證據能力無訛，自得作為論罪科刑之依據。
  (四)綜上所述，被告乙○○辯稱上開貨車並非其偷來的一節，並
    無可採；另有證人即被害人丙○○及證人即被告甲○○之證
    述及車輛協尋、尋獲電腦輸入單、扣押物品目錄表、贓物認
    領保管單各1 份在卷可稽，是被告乙○○上開犯行洵堪認定
    ，應予以依法論科。
三、核被告乙○○、甲○○所為，均係犯刑法320 條第1 項之普
    通竊盜罪。被告乙○○、甲○○有事實欄所載論罪科刑執行
    之情形，此有臺灣屏東地方法院檢察署刑案資料查註紀錄表
    及臺灣高等法院被告前案紀錄表各1 份在卷可查，其等受有
    期徒刑執行完畢後，5 年之內再犯有期徒刑以上刑之本罪，
    為累犯，均應依刑法第47條第1 項規定加重其刑。被告2 人
    間，就上開竊盜之犯行，有犯意聯絡及行為分擔，應論以共
    同正犯。爰審酌被告乙○○、甲○○犯罪時均為智識成熟之
    成年人，如日方升，竟不知進取，為貪圖小利竟任意竊取他
    人之貨車，造成被害人受有財物損失，惟兼念及其等犯罪手
    段尚屬輕微，被告甲○○犯後坦承犯行、態度尚可等一切情
    狀，各量處如主文所示之刑；又審酌被告甲○○年齡、職業
    、收入、社會地位等節，並諭知易科罰金之折算標準如主文
    所示，以資儆懲。末查，扣案之鑰匙2 支，並無證據證明為
    被告甲○○、乙○○所有，爰不諭知沒收，附此敘明。
四、據上論斷，應依刑事訴訟法第299 條第1 項前段，刑法第32
    0 條第1 項、第28條、第47條第1 項，判決如主文。
本案經檢察官劉昀到庭執行職務。
中    華    民    國    97    年    5     月    20    日
                  刑事第一庭  法  官  許蓓雯
以上正本證明與原本無異。
如不服本判決應於收受本判決送達後十日內向本院提出上訴書狀，
其未敘述上訴理由者，並得於提起上訴後十日內向本院補提理由
書狀（均須按他造當事人之人數附繕本）「切勿逕送上級法院」
中    華    民    國    97    年    5     月    20    日
                              書記官  蘇雅慧
附錄本判決論罪科刑法條全文
中華民國刑法第320條第1項
意圖為自己或第三人不法之所有，而竊取他人之動產者，為竊盜
罪，處 5 年以下有期徒刑、拘役或 5 百元以下罰金。


司法院資訊處製作；財團法人民間司法改革基金會備份。
